【裁判字號】    89,交聲,393
【裁判日期】    891031
【裁判案由】    違反道路交通管理處罰條例聲明異議
【裁判全文】
臺灣士林地方法院交通事件裁定                    八十九年度交聲字第三九三號
    原處分機關  臺北巿交通事件裁決所
    異  議  人  甲○○
    即受處分人
右列受處分人因違反道路交通管理處罰條例案件，對於臺北市交通事件裁決所八十九
年八月廿四日所為之處分（原處分案號：北市裁三字第二二─Ａ00000000號
），聲明異議，本院裁定如左：
    主  文
異議駁回。
    理  由
一、本件異議意旨略以：異議人執教大學多年，八十九年四月二日適逢春假也是星期
    日，早晨向家母請安後，相詢家母出門與否，答以不用車，乃商借家母新車，兜
    風自娛，慢速行駛，方得飽覽無遺，異議人開車習慣如是，常遇急性子亂鳴笛頻
    照燈，嫌余速度不夠快，有的甚至從旁超速，再插隊到異議人車頭前方不到一公
    尺擬陷害本年追撞惹禍，幸無一得逞。待異議人接單ＣＺ─六三○九號車疑似超
    速違規，頗為吃驚，曾向交通單位申訴不得要領。蓋所拍照片幾乎車型難辨，車
    牌幾乎需用放大鏡、顯微鏡來辨識，該車的確是本人向家母所借，然以不全車型
    、號牌幾乎不見的照片來舉發，本身就是瑕疵，怎可以「仰角問題」輕鬆帶過去
    ，以一張瑕疵的照片勢必讓人聯想到拍照時的儀器出狀況，既然儀器當時有問題
    ，怎可認定其速率記錄正常﹖況乎也可能在本人後面的車，嫌本人太慢，加速超
    車再插入本車前欲陷害本人碰撞，舉發單位儀器所拍違規車，若只有本人時段前
    後所拍車型不成，號牌不鮮明，當認定該時段儀器有問題，當以不罰。更何況當
    日上午該路段前後及他路段皆未拍及本車超速違規，由此觀之，請貴院明察，督
    促交通單位，毋輕率誤判。
二、汽車駕駛人，行車速度，超過規定之最高時速者，處四百元以上八百元以下罰鍰
    ；汽車駕駛人違反第四十條第一項規定者，除依原條款處罰鍰外，並予記違規點
    數一點：又道路交通管理處罰條例關於車輛所有人之處罰，如應歸責於車輛駕駛
    人者，處罰車輛駕駛人。道路交通管理處罰條例第四十條第一項、第六十條第一
    項第一款、第八十五條第二項分別定有明文。
二、本件受處分人即異議人甲○○於八十九年四月二日上午九時四分，駕駛車牌號碼
    ＣＺ─六三○九號自小客車，行經台北市○○路與敦煌路口時，以時速七十一公
    里超速行駛，經照相後遭台北市政府警察局大同分局交通分隊開單舉發等情，已
    有卷附測速照相相片及舉發違反道路交通管理事件通知單各一張可稽，即異議人
    亦具狀自承照片上之車輛確係伊所駕駛其母所有之ＣＺ─六三○九號自小客車無
    誤，則台北交通事件裁決所依異議人所陳，以異議人為實際駕駛人，因而裁處異
    議人罰鍰台幣一千二百元併記違規點數一點，自無違誤，異議意旨雖以測速照相
    僅照得伊車輛邊緣，主張舉發憑據有瑕疵云云，惟測速照片係供辨別違規車輛，
    本件攝得之照片已足辨識違規車輛牌照號碼，與異議人供承情形亦屬相符，堪信
    舉發違規車輛並無違誤，自難以未拍得車輛全身否定其效力。至於異議意旨另稱
    可能是他車超速插入故意陷害，既未提出任何佐證，同難以自行臆測之詞解免違
    規事實。是本件原處分機關據以援引上開規定裁處罰鍰台幣一千二百元併記違規
    點數一點，並無不當。本件異議為無理由，應予駁回。
三、據上論斷，應依道路交通案件處理辦法第十九條，裁定如主文。
中      華      民      國      八十九      年      十    月    卅一    日
                                臺灣士林地方法院交通法庭
                                    法  官  詹  朝  傑
右正本證明與原本無異。
如不服本裁定應於送達後五日內向本院提出抗告狀。
                                    書記官  趙  信  義
中      華      民      國      八十九      年     十一   月    七      日


司法院資訊處製作；財團法人民間司法改革基金會備份。
